臺灣板橋地方法院交通事件裁定　　　　　　　　　九十三年度交聲字第一００七號
　　原處分機關　交通部公路總局臺北區監理所板橋監理站
　　異　議　人
　　即受處分人　甲○○
右列受處分人因違反道路交通管理處罰條例案件，對交通部公路總局臺北區監理所板
橋監理站於民國九十三年八月十六日以板監違字第裁四一─ＡＣＶ０六五七四二號所
為之裁決處分（原舉發案號：臺北市府警察局北市警交大字第ＡＣＶ０六五七四二號
），聲明異議，本院裁定如左：
    主  文
異議駁回。
    理  由
一、原處分機關以：異議人即受處分人甲○○於民國九十三年七月九日凌晨一時二十
    五分許，騎乘車號ＦＣ九─九０三號重型機車，由東向西行經設有燈光號制管制
    之臺北市○○○○○道與公園路交岔路口時，於凱達格蘭大道為紅燈時逕自右轉
    公園路，因騎乘機車行經有燈光號誌管制之交岔路口闖紅燈違規，經警當場攔停
    掣單舉發，乃依道路交通管理處罰條例第五十三條、第六十三條第一項第三款之
    規定，裁處罰鍰新臺幣一千八百元，並記違規點數三點之處分。
二、異議意旨略謂：異議人當時騎乘前開機車行經凱達格蘭大道與公園路口時，確定
    當時凱達格蘭大道上是綠燈，因異議人對路線不熟，猶豫於左右轉間，加上深夜
    道路上無其他車輛，於是緩慢前行觀看，以利辨識去向，但尚未騎到路口中央，
    即見警員騎乘警用機車逆向前來並示意異議人右轉停車，異議人以為警員要臨檢
    ，便遵其指示靠路邊停靠，詎竟遭警員認定違規紅燈右轉而掣單舉發，警員無憑
    無據胡亂開單，實難令人折服，爰聲明異議，請求撤銷原處分云云。
三、按汽車駕駛人，行經有燈光號誌管制之交岔路口闖紅燈者，處新臺幣一千八百元
    以上五千四百元以下罰鍰，並記違規點數三點，道路交通安全規則第五十三條、
    第六十三條第一項第三款定有明文。
四、訊據異議人甲○○固坦承確曾於九十三年七月九日凌晨一時二十五分許，騎乘車
    號ＦＣ九─九０三號重型機車行經凱達格蘭大道與公園路交岔路口，惟當庭辯稱
    ：「我走凱達格蘭大道，到公園路口的時候，凱達格蘭大道還是綠燈，因為我對
    那個地方不熟，不知道要左轉還是右轉，所以我就以很慢的速度在凱達格蘭大道
    上路中間看，後來我確定我是要左轉，所以我就騎機車往待轉格的方向騎去，這
    時候凱達格蘭大道還是綠燈，我就往待轉格騎去，我沒有紅燈右轉，我是要到
    右邊的待轉區等待左轉。」、「：：：證人是由凱達格蘭大道西往東逆向行駛在
    我的車道上，把我攔停下來，叫我右轉到公園路的路邊，我本來以為他要臨檢，
    結果不是，他是要開單。：：：」云云（參見九十三年九月二十三日訊問筆錄第
    二、四頁）。經查，異議人於九十三年七月九日凌晨一時二十五分許，騎乘車號
    ＦＣ九─九０三號重型機車，由東向西行經設有燈光號制管制之臺北市○○○○
    ○道與公園路交岔路口時，於凱達格蘭大道為紅燈時逕自右轉公園路，因騎乘機
    車行經有燈光號誌之交岔路口闖紅燈違規，經警當場攔停掣單舉發之事實，業經
    證人即舉發本件交通違規事件之警員林俊逸於本院調查時到庭結證稱：「當時我
    是執行巡邏勤務，在公園路由南向北等紅燈，變燈之後，我準備沿公園路繼續往
    前行進時，就看到異議人他怎麼紅燈沒有停下來，我在確定他右轉之後，才把他
    攔下來，然後看異議人的
    ，但我告訴他說變燈已經經過四、五秒了，異議人說他看到的是綠燈，但是當時
    我看到的情形是異議人騎的很慢，在左右觀看，很顯然是沒有在注意燈號：：：
    。」等語（參見九十三年九月二十三日訊問筆錄第三頁），證人林俊逸對於其與
    異議人咫尺距離之前開違規路口親見異議人紅燈右轉之違規事實已到庭證述綦詳
    ，況且舉發交通違規乃執勤警員份內之事務，又本件違規時間為往來車輛稀少之
    凌晨，適證人林俊逸於該路口停等紅燈，衡情其理當注意燈號之轉換，而對該路
    口之狀況復能充分掌握，是以證人林俊逸對於異議人紅燈右轉一事，應無誤判之
    虞，參以證人林俊逸與異議人素不相識，並無宿怨、仇隙，亦應無甘冒自身觸犯
    偽證罪之風險而設詞誣攀異議人之理，故證人林俊逸前開證詞誠堪信實。再者，
    徵諸交通警員掣單舉發違反道路交通管理處罰條例所列之違規事實，本質上為行
    政處分，係公務員基於職務上權力，依法就特定之具體事件所為具有公法上效果
    之單方行政行為，基於公務員為公法上行為具有公信力之原則，該行政處分當可
    被推定為真正，其據以依法處分之事實認定亦為真正無誤，此與民事訴訴法第三
    百五十五條第一項規定：「文書，依其程式及意旨得認作公文書者，推定為真正
    。」之情形相同，本此公信原則，立法者以道路交通管理處罰條例第九十二條第
    三項之授權，賦予行政機關訂定違反道路交通管理事件統一裁罰基準及處理細則
    ，使執勤警員得當機處分，以達其維護交通秩序、安全之行政目的。反之，若謂
    公務員一切行政行為均需預留證據以證其實，則國家行政勢必窒礙難行。據此，
    刑事訴訟法就犯罪證據有關之規定中與屬行政秩序罰之交通違規裁罰本質不合之
    部分，自不在準用之列。從而，本院經查並無任何證據足資證明警員有捏造事實
    違法取締之情事，則執勤警員本其維護交通秩序、安全職責所為之舉發，自應受
    到合法、正確之推定。此外，前開違規事實並有臺北市政府警察局北市警交大字
    第ＡＣＶ０六五七四二號舉發違反道路交通管理事件通知單影本一紙附卷可稽，
    復經舉發單位臺北市政府警察局中正第一分局函覆查處無誤，亦有該分局九十三
    年八月二日北市警中正一分交字第０九三六二０二二八００號書函影本一份在卷
    足參。本件異議人騎乘機車於前開時、地紅燈右轉之違規事實事證已臻明確，堪
    以認定，異議人之異議及到庭所作之辯解，均係事後推諉卸責之詞，委不足採。
五、綜上所述，異議人以前詞置辯，均顯係事後推諉卸責之詞，委不足信，已如前述
    。本件事證明確，異議人騎乘機車違規紅燈右轉之事實堪以認定，是原處分機關
    據以援引首揭規定，對異議人裁處罰鍰新臺幣一千八百元，並記違規點數三點之
    處分，於法並無違誤或不當之處。本件異議人之異議為無理由，應予駁回。
據上論斷，依道路交通案件處理辦法第十九條，裁定如主文。
中　　　華　　　民　　　國　　九十三　　年　　　十　　　月　　 十四 　　日
                                      臺灣板橋地方法院交通法庭
                                          法　官  黃　若　美
右正本證明與原本無異。
如不服本裁定，應於裁定送達後五日內向本院提出抗告狀。
                                          書記官  曹　秋　冬
中　　　華　　　民　　　國　　九十三　　年　　　十　　　月　　 十五 　　日
